{"present": {"1 Singular": {"Affirmative": "comhairl\u00edm", "Question": "an gcomhairl\u00edm?", "Negative": "n\u00ed chomhairl\u00edm"}, "2 Singular": {"Affirmative": "comhairl\u00edonn t\u00fa", "Question": "an gcomhairl\u00edonn t\u00fa?", "Negative": "n\u00ed chomhairl\u00edonn t\u00fa"}, "3 Singular": {"Male": {"Affirmative": "comhairl\u00edonn s\u00e9", "Question": "an gcomhairl\u00edonn s\u00e9?", "Negative": "n\u00ed chomhairl\u00edonn s\u00e9"}, "Female": {"Affirmative": "comhairl\u00edonn s\u00ed", "Question": "an gcomhairl\u00edonn s\u00ed?", "Negative": "n\u00ed chomhairl\u00edonn s\u00ed"}}, "1 Plural": {"Compressed": {"Affirmative": "comhairl\u00edmid", "Question": "an gcomhairl\u00edmid?", "Negative": "n\u00ed chomhairl\u00edmid"}, "Extended": {"Affirmative": "comhairl\u00edonn muid", "Question": "an gcomhairl\u00edonn muid?", "Negative": "n\u00ed chomhairl\u00edonn muid"}}, "2 Plural": {"Affirmative": "comhairl\u00edonn sibh", "Question": "an gcomhairl\u00edonn sibh?", "Negative": "n\u00ed chomhairl\u00edonn sibh"}, "3 Plural": {"Affirmative": "comhairl\u00edonn siad", "Question": "an gcomhairl\u00edonn siad?", "Negative": "n\u00ed chomhairl\u00edonn siad"}, "Passive": {"Affirmative": "comhairl\u00edtear", "Question": "an gcomhairl\u00edtear?", "Negative": "n\u00ed chomhairl\u00edtear"}}, "future": {"1 Singular": {"Affirmative": "comhairleoidh m\u00e9", "Question": "an gcomhairleoidh m\u00e9?", "Negative": "n\u00ed chomhairleoidh m\u00e9"}, "2 Singular": {"Affirmative": "comhairleoidh t\u00fa", "Question": "an gcomhairleoidh t\u00fa?", "Negative": "n\u00ed chomhairleoidh t\u00fa"}, "3 Singular": {"Male": {"Affirmative": "comhairleoidh s\u00e9", "Question": "an gcomhairleoidh s\u00e9?", "Negative": "n\u00ed chomhairleoidh s\u00e9"}, "Female": {"Affirmative": "comhairleoidh s\u00ed", "Question": "an gcomhairleoidh s\u00ed?", "Negative": "n\u00ed chomhairleoidh s\u00ed"}}, "1 Plural": {"Compressed": {"Affirmative": "comhairleoimid", "Question": "an gcomhairleoimid?", "Negative": "n\u00ed chomhairleoimid"}, "Extended": {"Affirmative": "comhairleoidh muid", "Question": "an gcomhairleoidh muid?", "Negative": "n\u00ed chomhairleoidh muid"}}, "2 Plural": {"Affirmative": "comhairleoidh sibh", "Question": "an gcomhairleoidh sibh?", "Negative": "n\u00ed chomhairleoidh sibh"}, "3 Plural": {"Affirmative": "comhairleoidh siad", "Question": "an gcomhairleoidh siad?", "Negative": "n\u00ed chomhairleoidh siad"}, "Passive": {"Affirmative": "comhairleofar", "Question": "an gcomhairleofar?", "Negative": "n\u00ed chomhairleofar"}}, "past": {"1 Singular": {"Affirmative": "chomhairligh m\u00e9", "Question": "ar chomhairligh m\u00e9?", "Negative": "n\u00edor chomhairligh m\u00e9"}, "2 Singular": {"Affirmative": "chomhairligh t\u00fa", "Question": "ar chomhairligh t\u00fa?", "Negative": "n\u00edor chomhairligh t\u00fa"}, "3 Singular": {"Male": {"Affirmative": "chomhairligh s\u00e9", "Question": "ar chomhairligh s\u00e9?", "Negative": "n\u00edor chomhairligh s\u00e9"}, "Female": {"Affirmative": "chomhairligh s\u00ed", "Question": "ar chomhairligh s\u00ed?", "Negative": "n\u00edor chomhairligh s\u00ed"}}, "1 Plural": {"Compressed": {"Affirmative": "chomhairl\u00edomar", "Question": "ar chomhairl\u00edomar?", "Negative": "n\u00edor chomhairl\u00edomar"}, "Extended": {"Affirmative": "chomhairligh muid", "Question": "ar chomhairligh muid?", "Negative": "n\u00edor chomhairligh muid"}}, "2 Plural": {"Affirmative": "chomhairligh sibh", "Question": "ar chomhairligh sibh?", "Negative": "n\u00edor chomhairligh sibh"}, "3 Plural": {"Compressed": {"Affirmative": "chomhairligh siad", "Question": "ar chomhairligh siad?", "Negative": "n\u00edor chomhairligh siad"}, "Extended": {"Affirmative": "chomhairl\u00edodar", "Question": "ar chomhairl\u00edodar?", "Negative": "n\u00edor chomhairl\u00edodar"}}, "Passive": {"Affirmative": "comhairl\u00edodh", "Question": "ar comhairl\u00edodh?", "Negative": "n\u00edor comhairl\u00edodh"}}, "condi": {"1 Singular": {"Affirmative": "chomhairleoinn", "Question": "an gcomhairleoinn?", "Negative": "n\u00ed chomhairleoinn"}, "2 Singular": {"Affirmative": "chomhairleof\u00e1", "Question": "an gcomhairleof\u00e1?", "Negative": "n\u00ed chomhairleof\u00e1"}, "3 Singular": {"Male": {"Affirmative": "chomhairleodh s\u00e9", "Question": "an gcomhairleodh s\u00e9?", "Negative": "n\u00ed chomhairleodh s\u00e9"}, "Female": {"Affirmative": "chomhairleodh s\u00ed", "Question": "an gcomhairleodh s\u00ed?", "Negative": "n\u00ed chomhairleodh s\u00ed"}}, "1 Plural": {"Compressed": {"Affirmative": "chomhairleoimis", "Question": "an gcomhairleoimis?", "Negative": "n\u00ed chomhairleoimis"}, "Extended": {"Affirmative": "chomhairleodh muid", "Question": "an gcomhairleodh muid?", "Negative": "n\u00ed chomhairleodh muid"}}, "2 Plural": {"Affirmative": "chomhairleodh sibh", "Question": "an gcomhairleodh sibh?", "Negative": "n\u00ed chomhairleodh sibh"}, "3 Plural": {"Compressed": {"Affirmative": "chomhairleoid\u00eds", "Question": "an gcomhairleoid\u00eds?", "Negative": "n\u00ed chomhairleoid\u00eds"}, "Extended": {"Affirmative": "chomhairleodh siad", "Question": "an gcomhairleodh siad?", "Negative": "n\u00ed chomhairleodh siad"}}, "Passive": {"Affirmative": "chomhairleofa\u00ed", "Question": "an gcomhairleofa\u00ed?", "Negative": "n\u00ed chomhairleofa\u00ed"}}, "imper": {"1 Singular": {"Affirmative": "comhairl\u00edm!", "Negative": "n\u00e1 comhairl\u00edm!"}, "2 Singular": {"Affirmative": "comhairligh!", "Negative": "n\u00e1 comhairligh!"}, "3 Singular": {"Male": {"Affirmative": "comhairl\u00edodh s\u00e9!", "Negative": "n\u00e1 comhairl\u00edodh s\u00e9!"}, "Female": {"Affirmative": "comhairl\u00edodh s\u00ed!", "Negative": "n\u00e1 comhairl\u00edodh s\u00ed!"}}, "1 Plural": {"Compressed": {"Affirmative": "comhairl\u00edmis!", "Negative": "n\u00e1 comhairl\u00edmis!"}, "Extended": {"Affirmative": "comhairl\u00edodh muid!", "Negative": "n\u00e1 comhairl\u00edodh muid!"}}, "2 Plural": {"Affirmative": "comhairl\u00edg\u00ed!", "Negative": "n\u00e1 comhairl\u00edg\u00ed!"}, "3 Plural": {"Compressed": {"Affirmative": "comhairl\u00edd\u00eds!", "Negative": "n\u00e1 comhairl\u00edd\u00eds!"}, "Extended": {"Affirmative": "comhairl\u00edodh siad!", "Negative": "n\u00e1 comhairl\u00edodh siad!"}}, "Passive": {"Affirmative": "comhairl\u00edtear!", "Negative": "n\u00e1 comhairl\u00edtear!"}}, "pastConti": {"1 Singular": {"Affirmative": "chomhairl\u00ednn", "Question": "an gcomhairl\u00ednn?", "Negative": "n\u00ed chomhairl\u00ednn"}, "2 Singular": {"Affirmative": "chomhairl\u00edte\u00e1", "Question": "an gcomhairl\u00edte\u00e1?", "Negative": "n\u00ed chomhairl\u00edte\u00e1"}, "3 Singular": {"Male": {"Affirmative": "chomhairl\u00edodh s\u00e9", "Question": "an gcomhairl\u00edodh s\u00e9?", "Negative": "n\u00ed chomhairl\u00edodh s\u00e9"}, "Female": {"Affirmative": "chomhairl\u00edodh s\u00ed", "Question": "an gcomhairl\u00edodh s\u00ed?", "Negative": "n\u00ed chomhairl\u00edodh s\u00ed"}}, "1 Plural": {"Compressed": {"Affirmative": "chomhairl\u00edmis", "Question": "an gcomhairl\u00edmis?", "Negative": "n\u00ed chomhairl\u00edmis"}, "Extended": {"Affirmative": "chomhairl\u00edodh muid", "Question": "an gcomhairl\u00edodh muid?", "Negative": "n\u00ed chomhairl\u00edodh muid"}}, "2 Plural": {"Affirmative": "chomhairl\u00edodh sibh", "Question": "an gcomhairl\u00edodh sibh?", "Negative": "n\u00ed chomhairl\u00edodh sibh"}, "3 Plural": {"Compressed": {"Affirmative": "chomhairl\u00edd\u00eds", "Question": "an gcomhairl\u00edd\u00eds?", "Negative": "n\u00ed chomhairl\u00edd\u00eds"}, "Extended": {"Affirmative": "chomhairl\u00edodh siad", "Question": "an gcomhairl\u00edodh siad?", "Negative": "n\u00ed chomhairl\u00edodh siad"}}, "Passive": {"Affirmative": "chomhairl\u00edt\u00ed", "Question": "an gcomhairl\u00edt\u00ed?", "Negative": "n\u00ed chomhairl\u00edt\u00ed"}}, "subj": {"1 Singular": {"Affirmative": "go gcomhairl\u00ed m\u00e9", "Negative": "n\u00e1r chomhairl\u00ed m\u00e9"}, "2 Singular": {"Affirmative": "go gcomhairl\u00ed t\u00fa", "Negative": "n\u00e1r chomhairl\u00ed t\u00fa"}, "3 Singular": {"Male": {"Affirmative": "go gcomhairl\u00ed s\u00e9", "Negative": "n\u00e1r chomhairl\u00ed s\u00e9"}, "Female": {"Affirmative": "go gcomhairl\u00ed s\u00ed", "Negative": "n\u00e1r chomhairl\u00ed s\u00ed"}}, "1 Plural": {"Compressed": {"Affirmative": "go gcomhairl\u00edmid", "Negative": "n\u00e1r chomhairl\u00edmid"}, "Extended": {"Affirmative": "go gcomhairl\u00ed muid", "Negative": "n\u00e1r chomhairl\u00ed muid"}}, "2 Plural": {"Affirmative": "go gcomhairl\u00ed sibh", "Negative": "n\u00e1r chomhairl\u00ed sibh"}, "3 Plural": {"Affirmative": "go gcomhairl\u00ed siad", "Negative": "n\u00e1r chomhairl\u00ed siad"}, "Passive": {"Affirmative": "go gcomhairl\u00edtear", "Negative": "n\u00e1r chomhairl\u00edtear"}}, "verbal noun": "comhairli\u00fa", "verbal adjective": "comhairlithe"}